臺灣高雄地方法院刑事判決　　　　　　　 96年度易字第736號
公　訴　人　臺灣高雄地方法院檢察署檢察官
被　　　告　丁○○
被　　　告　丙○○
上列被告等因竊盜案件，經檢察官提起公訴（起訴案號：臺灣高
雄地方法院檢察署95年度偵字第23826 號、第24641 號），於本
院準備程序被告二人就被訴事實均為有罪之陳述，經審判長告知
被告等簡式審判程序意旨，並聽取當事人之意見後，本院合議庭
裁定由受命法官獨任依簡式審判程序審理、判決如下：
    主  文
丁○○犯結夥竊盜罪，累犯，處有期徒刑捌月；又犯結夥攜帶兇
器踰越安全設備竊盜罪，累犯，處有期徒刑拾月。應執行有期徒
刑壹年肆月。
丙○○犯結夥竊盜罪，處有期徒刑柒月；又犯結夥攜帶兇器踰越
安全設備竊盜罪，處有期徒刑玖月。應執行有期徒刑壹年貳月。
    事  實
一、丁○○前於民國91年間，因竊盜案件，經臺灣臺中地方法院
    以91年度易字第2567號判處有期徒刑4 月，並於92年5 月19
    日確定，嗣於92年6 月9 日易科罰金執行完畢，其所受宣告
    之刑，以已執行論。
二、詎丁○○仍不知悔改，於95年8 月6 日許，駕駛其所有車牌
    號碼0008-XB 號自用小客車搭載丙○○南下高雄催收帳款，
    惟遍尋債務人無著，遂找朋友陳張元聚會，渠3 人於95年8
    月7 日凌晨2 時19分許，由丁○○駕車搭載丙○○、陳張元
    （另案偵查中）至高雄市○○○路536 號之台亞石油股份有
    限公司之博愛站（以下簡稱博愛加油站）加油時，適見博愛
    加油站僅有一人看守，而博愛加油站辦公室內竟無人駐守，
    因認有機可乘，遂由丙○○提議共同進入博愛加油站辦公室
    行竊，並得丁○○、陳張元允可參與後，渠3 人遂共同基於
    意圖為自己不法所有之犯意聯絡與行為分擔，由丁○○負責
    駕車搭載丙○○、陳張元，並由丙○○、陳張元自博愛加油
    站辦公室後面巷子即高雄市○○○路432 巷內，共同尋找上
    開加油站二樓辦公室之鐵窗伺機潛入，惟慮及該二樓辦公室
    鐵窗加鎖，渠3 人乃另臨時起意共謀倡議至鄰近工業區內，
    先共同基於意圖為自己不法所有之犯意聯絡與行為分擔，於
    同日凌晨2 時45分許，由丁○○負責駕駛前開自小客車，搭
    載丙○○、陳張元採購手套、口罩、帽子等物藉以遮掩身分
    ，並由陳張元負責指引至高雄市○○○路鄰近工業區內某鐵
    皮工廠外之貨車上，渠3 人結夥共同徒手竊得不詳人所有而
    置於該貨車上之乙炔切割器1 組（含氧氣筒），於得手後將
    之搬運上車，再由丁○○駕車搭載丙○○、陳張元返回博愛
    加油站後方之高雄市○○○ 路432 巷內，於同日凌晨3 時6
    分許，渠3 人將上開車輛停放在上開大順1 路432 巷48之50
    號前，旋結夥3 人自該加油站後方之上開432 巷內，攜帶上
    開客觀上足對人之生命、身體、安全構成威脅，具有危險性
    而可認為兇器之乙炔切割器，自博愛加油站後門處逾越1 樓
    所搭設之鐵架翻躍至2 樓，並於同日凌晨3 時14分許，自2
    樓未上鎖之後門鐵窗安全設備逾越侵入該加油站二樓辦公室
    無人居住之建築物內，由丙○○、陳張元輪流使用上揭乙炔
    切割器1 組（含氧氣筒），著手將加油站所有之保險櫃進行
    切割毀壞燒開，而丁○○則在上開2 樓辦公室內翻箱倒櫃找
    有價值物品，此時，上開乙炔切割器燒開保險箱，渠3 人徒
    手竊得現金新臺幣（下同）約50萬元許及不詳數額加油票，
    得手後渠3 人於同日早上5 時29分許駕車離去，並駛往鄰近
    某不詳河堤處分贓，由陳張元分得約20餘萬許、丁○○分得
    約15萬元許、丙○○分得12萬元許，渠3 人並將上開作案所
    用之乙炔切割器1 組（含氧氣筒）、手套、帽子、口罩（均
    未扣）及上開加油票等均丟入上開河堤。嗣經報警依上開加
    油站監視器攝影翻拍下作案過程，乃循線查悉上情。
三、案經高雄市政府警察局鼓山分局報告臺灣高雄地方法院檢察
    署檢察官偵查起訴。
    理  由
壹、程序方面
一、按除被告所犯為死刑、無期徒刑、最輕本刑為三年以上有期
    徒刑之罪或高等法院管轄第一審案件者外，於法院行準備程
    序進行中，被告先就被訴事實為有罪之陳述時，審判長得告
    知被告簡式審判程序之旨，並聽取當事人、代理人、辯護人
    及輔佐人之意見後，裁定進行簡式審判程序；且受命法官行
    準備程序，與法院或審判長有同一之權限；又簡式審判程序
    之證據調查，不受刑事訴訟法第159 條第1 項、第161 條之
    2 、第161 條之3 、第163 條之1 及第164 條至第170 條規
    定之限制，刑事訴訟法第273 條之1 第1 項、第279 條第2
    項前段、第273 條之2 分別定有明文。
二、查本件被告所犯為死刑、無期徒刑、最輕本刑為三年以上有
    期徒刑以外之罪，且非高等法院管轄第一審之案件，其於準
    備程序就前揭被訴事實為有罪之陳述，經受命法官告知簡式
    審判程序之旨，並聽取當事人之意見後，本院認無不得或不
    宜改依簡式審判程序進行之處，爰依刑事訴訟法第273 條之
    1 第1 項、第284 條之1 ，裁定本件由受命法官獨任進行簡
    式審判程序，合先敘明。
貳、實體方面
一、上揭事實，業據被告丁○○、丙○○於本院96年3 月13日準
    備程序、審判程序時均供承不諱（見本院卷第22頁至第23頁
    、第34頁至第37頁），核與證人乙○○即台亞石油股份有限
    公司之法定代表人於95年8 月7 日警詢時及偵訊時之證述情
    節均大致符合，再互核與被告丁○○、丙○○於95年10月4
    日偵訊時之供述證述情節亦大致吻合（見同上署95年度偵字
    第24641 卷第24至30頁），復互核與證人即共犯陳張元於95
    年11月7 日偵訊時具結證述之情節大致相符（見同上偵字第
    24641 卷第46至49頁），並有高市警鼓分偵字第0950018895
    號卷【以下簡稱警卷】內第18至24頁反面翻拍下被告丁○○
    、丙○○及陳張元共同作案過程照片、被告丁○○所有車牌
    號碼0008-XB 號自用小客車之行車執照影本1 紙（見警卷第
    17頁反面），與同上偵字第24641 卷第62至73頁及第79至96
    頁檢附博愛加油站上開失竊物品金額計算書、兌換表、保險
    箱受乙炔切割器燒開照片6 張、預收油款收據、日報表、金
    庫投庫簽認簿、油品買賣合約書、珍宏水產收費明細表、金
    庫週轉金交接班表，及同上偵字第23826 號卷內第38至60頁
    檢附和信電訊股份有限公司之0000000000號、0000000000號
    、0000000000號電話通聯往來紀錄等在卷可按，足見被告二
    人自白與事實相符，堪予採信。又本件被告丁○○、丙○○
    與陳張元侵入上開加油站辦公室內，而該辦公室內係無人居
    住，迭經證人乙○○於95年8 月7 日警詢時之證述屬實（見
    警卷第5 頁反面），亦為被告丁○○、丙○○於本院審訊時
    所是認，是本件起訴書誤繕為「侵入該有人居住之建築物」
    而誤引刑法第321 條第1 項第1 款「侵入住宅或有人居住之
    建築物」規定，應加以更正，附此敘明。再按刑法第321 條
    第1 項第2 款之毀越門扇安全設備罪，關於毀越，係指毀損
    與踰越而言，是本件被告丁○○、丙○○與陳張元共同踰越
    上開加油站1 樓搭設之鐵架翻躍至2 樓未上鎖之後門鐵窗安
    全設備逾越侵入該加油站二樓辦公室無人居住之建築物內者
    ，應認係踰越安全設備，此有最高法院64年度第4 次刑庭推
    總會議決議參照、最高法院51年度台上字第105 號判決意旨
    可佐。因此，本件被告丁○○、丙○○與陳張元結夥三人以
    上竊盜上開乙炔切割器1 組（含氧氣筒）犯行，及其結夥三
    人攜帶乙炔切割器1 組（含氧氣筒）兇器踰越安全設備竊盜
    犯行之事證明確，渠等人犯行洵堪認定。
二、按刑法第321 條第1 項第3 款之攜帶兇器竊盜罪，係以行為
    人攜帶兇器竊盜為其加重條件，此所謂兇器，其種類並無限
    制，凡客觀上足對人之生命、身體、安全構成威脅，具有危
    險性之兇器均屬之，且祇須行竊時攜帶此種具有危險性之兇
    器為已足，並不以攜帶之初有行兇之意圖為必要。經查，被
    告丁○○、丙○○與陳張元結夥三人人攜帶乙炔切割器1 組
    （含氧氣筒），進而持以切割燒開上開加油站保險箱，且保
    險箱屬金屬材質、堅硬，而乙炔切割器，係以高溫烈焰切割
    鋼軌等金屬製品材質堅硬，並可切割燒開保險箱，有上開保
    險箱受乙炔切割器燒開照片6 張在卷可徵，是此等乙炔切割
    器極易用以傷人，客觀上足以對人之身體、生命產生危險，
    自可供作兇器使用，堪認係屬於刑法第321 條第1 項第3 款
    所指之「兇器」之類無訛。而攜帶兇器竊盜，祇須行竊時攜
    帶具有危險性之兇器為已足，並不以攜帶之初有行兇之意圖
    為必要，亦不以將該兇器自他地攜往行竊地為必要，最高法
    院62年臺上字第2489號判例及臺灣高等法院暨所屬法院74年
    度法律座談會法律問題研討可資參照，合先敘明。
三、查被告丁○○、丙○○夥同陳張元共同竊盜乙炔切割器1 組
    （含氧氣筒）所為，係犯刑法第321 條第1 項第4 款之結夥
    三人以上之加重竊盜既遂罪。又被告丁○○、丙○○夥同陳
    張元共同攜帶乙炔切割器1 組（含氧氣筒）之兇器、踰越上
    開加油站之安全設備所為，係犯刑法第321 條第1 項第2 款
    、第3 款、第4 款之結夥三人以上攜帶兇器、踰越安全設備
    之加重竊盜既遂罪。再被告丁○○、丙○○與陳張元間，就
    上開2 次加重竊盜犯行，各有犯意之聯絡及行為分擔，皆為
    共同正犯。復被告丁○○、丙○○所犯結夥竊盜罪【乙炔切
    割器1 組（含氧氣筒）】，及渠犯結夥攜帶兇器踰越安全設
    備竊盜罪間之被害法益不同、犯意各別，加重條件罪名不同
    ，應依數罪而分論併罰。末查被告丁○○有如事實欄所載之
    前科及執行情形，已如前述，其於受有期徒刑之執行完畢後
    ，5 年內再故意犯此有期徒刑以上之罪，為累犯，應依法加
    重其刑。
四、爰審酌被告丁○○前有竊盜前科，素行非佳，而其與丙○○
    復為個人私利，竟率爾竊取他人財物，又其二人年輕力壯，
    不思上進，為竊盜犯行，嚴重危害社會秩序，量刑本應從重
    ，惟念被告丁○○、丙○○均坦承全部犯行，均知錯而有悔
    改之意，且被告丁○○犯後勸被告丙○○出面投案自白，亦
    經被告丙○○於本院審訊時所坦認在卷可佐，並考量被告丁
    ○○係累犯，有悔改之意，犯行態度尚佳等一切情狀，爰各
    別量處如主文所示之刑，並定各定其應執行刑，以示儆懲。
    至於被告供行竊用之手套、帽子、口罩均未扣案，此亦經被
    告二人供明在卷，為避免日後執行困難，及上開行竊用之乙
    炔切割器1 組（含氧氣筒）係第三人所有亦未扣案，且非被
    告等人所有，另本院卷第14頁內扣押物品清單之扣案黑色上
    衣1 件、運動鞋1 雙、儲金簿1 本，均非供被告等人準備行
    竊或行竊所用、所得之物，亦經被告丁○○供明在卷可徵（
    見本院卷第23頁），爰均不併予宣告沒收，附此敘明。
據上論斷，應依刑事訴訟法第273 條之1 第1 項、第284 條之1
、第299 條第1 項前段，刑法第28條、第321 條第1 項第2 、3
、4 款、第47條第1 項、第51條第5 款，判決如主文。
本案經檢察官甲○○到庭執行職務。
中　　華　　民　　國　　96　　年　　3 　　月　　23  　日
                  刑事第三庭  法　  官  施添寶
以上正本證明與原本無異。
如不服本判決，應於收受送達後10日內，向本院提出上訴書狀。
中　　華　　民　　國　　96　　年　　3 　　月　　26  　日
　　　　　　　　　　　　      書 記 官  王翌翔
附錄本判決論罪之法條
刑法第321條
犯竊盜罪而有左列情形之一者，處6月以上、5年以下有期徒刑：
 一於夜間侵入住宅或有人居住之建築物、船艦或隱匿其內而犯
   之者。
 二毀越門扇、牆垣或其他安全設備而犯之者。
 三攜帶兇器而犯之者。
 四結夥三人以上而犯之者。
 五乘火災、水災或其他災害之際而犯之者。
 六在車站或埠頭而犯之者。
前項之未遂犯罰之。
